# 供应商指定客户范围时，企业是否属于代理人

提问人：13757187143 时间：2022-01-21 22:28:59
问题 背景背景甲公司为国际知名数据公司A在中国大陆的技术总代理商（以下简称“总代”），甲公司与A公司签订有框架协议，框架协议约定，从A公司购进的货物，甲公司必须卖给A公司的二级代理商（以下简称“二代”）。同时，二代仅可从甲公司拿货。A公司每月给甲公司更新二代名单。但随着国内“去IOE”运动的展开， 2021 年，A公司在中国大陆的二代仅有 7 家。甲公司业务团队均有A公司多年任职经验，是中国大陆唯一可以提供A公司的产品定制化方案的公司（A公司不为客户提供定制化方案，二代则没有提供定制化方案的技术与经验），同时，A公司在中国大陆继续销售通用型产品。用户通常更喜欢有定制化方案的A公司产品，但价格过于昂贵时，用户会选择购买通用型A公司产品，或其他国产替代产品。甲公司综合毛利10%以上。A公司为国际知名数据公司，成为A公司的二代有一定门槛限制。
对于影响甲公司收入总/净额法核算的几个条件说明如下：
（ 1 ）甲公司购买的存货具有用途限制，仅可卖给 7 家二代。且成为二代具有实际门槛，甲公司没有让任意一家公司成为二代的能力。甲公司主导产品使用的能力存在较大限制。（ 2 ）甲公司与A公司、二代未签订三方协议，甲公司与上下游单独谈判、单独签订合同，独立承担合同违约、质量瑕疵等责任。甲公司承担向二代转让商品的主要责任。（ 3 ）甲公司对A公司的通用型产品存在战略性备货行为，该货物不可退还给A公司。甲公司实际承担了存货风险。（ 4 ）甲公司与A公司、二代独立谈判、独立签订合同，同时提供定制化方案，A公司未对甲公司的定价政策做出限制，甲公司实际拥有自主定价权。（ 5 ）甲公司与A公司、二代独立独立签订合同，独立收付款。甲公司实际承担源自客户的信用风险。
问题 ：：对上述业务，甲公司应采用总额法还是净额法核算？如净额法核算，对甲公司战略性备货的“存货”应调整到何科目？

回答人：chenyiwei
总体上按净额法的可能性更大（除了少部分“囤货”的通用产品之外，但以甲公司对这些囤积的货品有自主销售权为前提）。